臺灣高雄地方法院刑事裁定　　　　　110年度單聲沒字第195號
聲　請　人　臺灣高雄地方檢察署檢察官
被　　　告　余俊德



上列聲請人因被告違反商標法案件，聲請宣告沒收（110 年度執
聲字第1056號），本院裁定如下：
    主  文
扣案如附表編號1至7所示之物均沒收。
其餘聲請駁回。
    理  由
一、聲請意旨略以：被告余俊德違反商標法案件，經檢察官為緩
    起訴處分確定，惟扣案如附表所示之物，均屬侵害商標權之
    物品，爰依刑法第40條第2 項及商標法第98條規定，聲請單
    獨宣告沒收等語。
二、按侵害商標權、證明標章權或團體商標權之物品或文書，不
    問屬於犯罪行為人與否，沒收之。犯罪所得，屬於犯罪行為
    人者，沒收之，商標法第98條、刑法第38條之1 第1 項前段
    分別定有明文。又按違禁物或專科沒收之物得單獨宣告沒收
    。檢察官依第253 條或第253 條之1 為不起訴或緩起訴之處
    分者，對刑法第38條第2 項、第3 項之物及第38條之1 第1
    項、第2 項之犯罪所得，得單獨聲請法院宣告沒收，刑法第
    40條第2 項、刑事訴訟法第259 條之1 亦有明定。
三、經查：
㈠、被告前因違反商標法案件，經臺灣高雄地方檢察署檢察官以
    109 年度偵字第9570號為緩起訴處分確定，且期滿未經撤銷
    等情，有上開緩起訴處分書、執行緩起訴處分命令通知書及
    報告書附卷可憑。而本案扣得如附表編號1 至6 所示之物，
    經鑑定結果分別係仿冒日商連股份有限公司、美商昂德亞摩
    公司、美商史塔巴克斯咖啡公司商標之物品，有萬國法律事
    務所出具之侵害商標權真仿品比對報告、恒鼎知識產權代理
    有限公司出具之證明書、理律法律事務所108 年8 月30日00
    00-00000號函及所附英文鑑定報告及其中文翻譯各1 份（見
    警卷第36頁、第41至頁、他字卷第23至27頁）在卷可稽，堪
    認前開扣案物確屬侵害商標權之商品，依商標法第98條之規
    定，不問屬於犯罪行為人與否皆應沒收之，自屬專科沒收之
    物。另扣案附表編號7 所示之現金新臺幣2,000 元，係被告
    因販賣仿冒商標商品所獲之犯罪所得，業據其於警詢時供承
    在卷（見警卷第5 頁），並將該等款項交警扣押，有內政部
    警政署保安警察第二總隊刑事警察大隊偵三隊扣押筆錄及扣
    押物品目錄表（見警卷第25至30頁）附卷可憑，亦應依刑法
    第38條之1 第1 項前段規定宣告沒收。至其中部分係員警蒐
    證支付予被告之費用，縱予以沒收，依刑法第38條之3 規定
    意旨，仍不影響權利人（警方）原來可以主張之權利，亦併
    說明。又聲請人就上開犯罪所得部分雖漏引刑法第38條之1
    第1 項前段規定，惟此無礙本院依職權補充法條。是以，聲
    請人聲請沒收上開扣押物品，均屬有據，應予准許。
㈡、至聲請意旨認扣案如附表編號8 所示之報表158 張，亦屬侵
    害商標權之物而併予聲請宣告沒收云云。惟卷內並無鑑定報
    告、照片或其他證據證明其上有何仿冒商標圖樣，難認上開
    扣案報表係屬侵害商標權之物品。且依被告警詢所述，扣案
    報表應僅係用以認定被告違反商標法犯行之證據，並未對於
    其犯本案之罪有任何促成、推進或減少阻礙之效果，顯非屬
    於供犯罪所用之物。從而，聲請人此部分聲請，於法即有未
    合，應予駁回。
據上論斷，應依刑事訴訟法第455 條之36第1 項前段、第2 項、
第259 條之1 ，商標法第98條，刑法第38條之1 第1 項前段、第
40條第2 項，裁定如主文。
中    華    民    國   110    年    12    月    13    日
                  刑事第七庭    法  官  林柏壽
以上正本證明與原本無異。
如不服本裁定，應於收受送達後5 日內向本院提出抗告狀。
(因疫情而遲誤不變期間，得向法院聲請回復原狀。)
中    華    民    國   110    年    12    月    13    日
                                書記官  林孝聰
附表：
┌──┬──────────────────┬──────┐
│編號│扣案商品名稱                        │數量        │
├──┼──────────────────┼──────┤
│1   │仿冒日商連股份有限公司熊大商標圖樣之│35件        │
│    │手機支架                            │            │
├──┼──────────────────┼──────┤
│2   │仿冒日商連股份有限公司兔兔商標圖樣之│35件        │
│    │手機支架                            │            │
├──┼──────────────────┼──────┤
│3   │仿冒日商連股份有限公司雷納德商標圖樣│13件        │
│    │之手機支架                          │            │
├──┼──────────────────┼──────┤
│4   │仿冒日商連股份有限公司莎莉商標圖樣之│12件        │
│    │手機支架                            │            │
├──┼──────────────────┼──────┤
│5   │仿冒美商昂德亞摩公司UNDER ARMOUR商標│1 件( 員警蒐│
│    │圖樣之毛巾                          │證購得)     │
├──┼──────────────────┼──────┤
│6   │仿冒美商史塔巴克斯咖啡公司STARBUCKS │1 件( 員警蒐│
│    │商標圖樣之袋子                      │證購得)     │
├──┼──────────────────┼──────┤
│7   │現金 （新臺幣）                     │2,000元     │
├──┼──────────────────┼──────┤
│8   │報表                                │158張       │
└──┴──────────────────┴──────┘